【裁判字號】    90,上易,1817
【裁判日期】    901116
【裁判案由】    動產擔保交易法
【裁判全文】
臺灣高等法院高雄分院刑事判決                    九十年度上易字第一八一七號
    上  訴  人   甲○○原名.
    即  被  告
右上訴人因違反動產擔保交易法案件，不服臺灣高雄地方法院九十年度易緝字第一二
九號中華民國九十年九月十日第一審判決（起訴案號：臺灣高雄地方法院檢察署八十
九年度偵字第一三三六一號），提起上訴，本院判決如左：
    主  文
上訴駁回。
    事  實
一、甲○○（原名林琪曄，於民國八十九年十二月間更名）於民國八十七年六月六日
    ，以動產擔保交易法所定之附條件分期付款買賣方式，向福灣企業股份有限公司
    （以下簡稱福灣公司）購買車牌號碼Ｅ二─九八四五號自用小客車一輛，為動產
    擔保交易之債務人，雙方約定總價金新台幣（下同）五十八萬零四十八元（檢察
    官誤載為五十七萬零四十八元），除頭期款一萬元外，餘約定自同年七月五日起
    至九十一年六月五日止，分四十八期繳納，每個月一期，每期付款一萬一千八百
    七十六元，標的物約定置放地點為高雄縣鳳山市○○街二號六樓，在未付清全部
    價款以前，標的物所有權仍屬出賣人所有，買受人僅得依約定占有使用，不得將
    該標的物任意遷移、出賣或為其他處分。詎甲○○在取得上開標的物後，僅繳付
    四個月之分期價金，即未續繳分期款，尚欠餘款五十二萬二千五百四十四元，且
    於八十八年二、三月間，因需款急用，遂意圖為自己不法之利益，將上開標的物
    出質他人借得十萬元，致出賣人福灣公司追索無著而足生損害於福灣公司。
二、案經福灣公司訴請臺灣高雄地方法院院檢察署檢察官偵查起訴。
    理  由
一、右揭事實，業據上訴人即被告甲○○（下稱被告）於原審及本院審理時均坦承不
    諱，核與告訴代理人李明暢指訴情節相符，並有附條件買賣合約書、動產擔保交
    易附條件買賣設定登記申請書各乙份在卷可證，是被告之自白核與事實相符，堪
    信為真實。從而，本件事證已臻明確，被告上開犯行，已堪認定。核被告所為，
    係犯動產擔保交易法第三十八條之罪。
二、原審因而適用動產擔保交易法第三十八條、刑法第十一條前段、第二條第一項前
    段、第四十一條第一項、罰金罰鍰提高標準條例第一條前段、第二條之規定，並
    審酌被告未能信守承諾履約，破壞交易信用，積欠款項五十二萬餘元，所生之危
    害不輕，及事後尚未與告訴人達成民事和解，惟犯後坦承犯行等一切情狀，量處
    有期徒刑三月。並以被告行為後，刑法第四十一條業於九十年一月十日修正公布
    ，並於同月十二日施行，其第一項前段規定為「犯最重本刑為五年以下有期徒刑
    之罪，而受六月以下有期徒刑或拘役之宣告，因身體、教育、職業或家庭之關係
    或因其他正當事由，執行顯有困難者，得以一元以上三元以下折算一日，易科罰
    金。」，本件被告犯罪後，上開法律已變更，所處上開之刑，依最高法院二十四
    年七月刑庭總會決議，易科罰金之事項，應依刑法第二條第一項之規定，適用修
    正後之刑法第四十一條第一項之新法。經核原判決認事用法均無不當，量刑亦甚
    妥適，被告上訴意旨認量刑過重，指摘原判決不當，為無理由，應予駁回。
據上論斷，應依刑事訴訟法第三百六十八條，判決如主文。
本案經檢察官郭振昌到庭執行職務。
中    華    民    國      九十      年      十一      月     十六   日
                              臺灣高等法院高雄分院刑事第七庭
                           審判長法官  李春昌
                                        法官  ﹖﹖﹖
                                        法官  莊飛宗
右正本證明與原本無異。
不得上訴。
                                      書記官  張明賢
中    華    民    國      九十      年      十一      月    二十    日
附錄：本判決論罪科刑法條全文
動產擔保交易法第三十八條：
動產擔保交易之債務人，意圖不法之利益，將標的物遷移、出賣、出質、移轉、抵押
或為其他處分，致生損害於債權人者，處三年以下有期徒刑、拘役或科或併科六千元
以下之罰金。
                                                                  Ｊ


司法院資訊處製作；財團法人民間司法改革基金會備份。
